臺灣桃園地方法院刑事判決
                                 111年度審交易字第277號
公  訴  人  臺灣桃園地方檢察署檢察官
被      告  甘能任


上列被告因公共危險案件，經檢察官提起公訴（111年度偵字第9
479號），被告就被訴事實為有罪陳述，本院裁定改依簡式審判
程序審理，判決如下：
    主      文
甘能任駕駛動力交通工具而吐氣所含酒精濃度達每公升零點二五
毫克以上，累犯，處有期徒刑陸月，併科罰金新臺幣參萬元，有
期徒刑如易科罰金，罰金如易服勞役，均以新臺幣壹仟元折算壹
日。
    事實及理由
一、本件犯罪事實及證據，除證據部分補充「被告甘能任於本院
    準備程序及審理時之自白」外，其餘均與臺灣桃園地方檢察
    署檢察官起訴書之記載相同，茲引用如附件。
二、論罪科刑
（一）新舊法比較：
　　　按行為後法律有變更者，適用行為時之法律；但行為後之
      法律有利於行為人者，適用最有利於行為人之法律，刑法
      第2條第1項定有明文。經查，被告甘能任行為後，刑法第
      185條之3第1項之規定業於民國111年1月28日修正公布，
      並自同月30日生效施行，修正前刑法第185條之3第1項規
      定：「駕駛動力交通工具而有下列情形之一者，處2年以
      下有期徒刑，得併科20萬元以下罰金」，修正後則規定：
      「駕駛動力交通工具而有下列情形之一者，處3年以下有
      期徒刑，得併科30萬元以下罰金」，已將法定刑自「2年
      以下有期徒刑，得併科20萬元以下罰金」，提高為「3年
      以下有期徒刑，得併科30萬元以下罰金」，經比較新、舊
      法結果，自以修正前之規定對被告較為有利，依刑法第2
      條第1項前段規定，被告本件犯行應仍適用行為時即修正
      前刑法第185條之3第1項規定處罰。
（二）核被告所為，係犯修正前刑法第185條之3第1項第1款之駕
      駛動力交通工具而吐氣所含酒精濃度達每公升零點二五毫
      克以上之罪。
（三）被告前因公共危險案件，經本院以106年度壢交簡字第350
      號判決判處有期徒刑6月確定，於106年7月3日易科罰金執
      行完畢，有臺灣高等法院被告前案紀錄表在卷可稽，其受
      徒刑之執行完畢，5年以內故意再犯本案為有期徒刑以上
      之罪，為累犯。又司法院大法官於108年2月22日就累犯規
      定是否違憲乙事，作成釋字第775號解釋：「有關累犯加
      重本刑部分，不生違反憲法一行為不二罰原則之問題。惟
      其不分情節，基於累犯者有其特別惡性及對刑罰反應力薄
      弱等立法理由，一律加重最低本刑，於不符合刑法第59條
      所定要件之情形下，致生行為人所受之刑罰超過其所應負
      擔罪責之個案，其人身自由因此遭受過苛之侵害部分，對
      人民受憲法第8條保障之人身自由所為限制，不符憲法罪
      刑相當原則，牴觸憲法第23條比例原則。」本院審酌被告
      所犯前案與本案為罪質相同之公共危險案件，被告顯未能
      記取前案科刑之教訓謹慎行事，漠視法紀，其對刑罰之反
      應力薄弱，未因此產生警惕作用，爰參照上開解釋意旨，
      依刑法第47條第1項規定加重其刑。
（四）爰以行為人之責任為基礎，審酌被告明知酒精成分對人之
      意識能力具有不良影響，酒後駕車對一般往來之公眾及駕
      駛人自身皆具有高度危險性，竟枉顧自身及公眾安全而酒
      後駕車，實屬不該；惟其犯後坦承犯行，兼衡其吐氣所含
      酒精濃度為每公升0.44毫克，猶駕駛普通重型機車行駛於
      市區道路並發生碰撞之危險，暨其於本案犯罪行為所生危
      害、智識程度、生活狀況、素行及被告之前案紀錄與本案
      有同質性等一切情狀，量處如主文所示之刑，並諭知易科
      罰金、易服勞役之折算標準。
據上論斷，應依刑事訴訟法第273條之1第1項、第299條第1項前
段、第310條之2、第454條第2項（本件依刑事判決精簡原則，僅
記載程序法條文），判決如主文。
本案經檢察官賴怡伶到庭執行職務。
中　　華　　民　　國　　111 　年　　8 　　月　　31　　日
                      刑事審查庭    法  官    高上茹
以上正本證明與原本無異。
如不服本判決應於收受判決後20日內向本院提出上訴書狀，並應
敘述具體理由。其未敘述上訴理由者，應於上訴期間屆滿後20日
內向本院補提理由書（均須按他造當事人之人數附繕本）「切勿
逕送上級法院」。
                                    書記官    涂頴君
中　　華　　民　　國　　111 　年　　8 　　月　　31　　日
附錄本判決論罪法條全文：
修正前中華民國刑法第185 條之3第1項
駕駛動力交通工具而有下列情形之一者，處2年以下有期徒刑，
得併科20萬元以下罰金：
一、吐氣所含酒精濃度達每公升0.25毫克或血液中酒精濃度達百
    分之0.05以上。
二、有前款以外之其他情事足認服用酒類或其他相類之物，致不
    能安全駕駛。
三、服用毒品、麻醉藥品或其他相類之物，致不能安全駕駛。
附件：
臺灣桃園地方檢察署檢察官起訴書
                                     111年度偵字第9479號
　　被　　　告　甘能任　男　48歲（民國00年0月0日生）
　　　　　　　　　　　　住○○市○○區○○里00鄰○○路00
　　　　　　　　　　　　　0巷00號
　　　　　　　　　　　　國民身分證統一編號：Z000000000號
上列被告因公共危險案件，業經偵查終結，認應提起公訴，茲將
犯罪事實及證據並所犯法條分敘如下：
　　　　犯罪事實
一、甘能任前於民國106年間因酒後駕車之公共危險案件，經臺
    灣桃園地方法院以106年度壢交簡字第350號判決判處有期徒
    刑6月確定，並於106年7月3日易科罰金執行完畢。詎其仍不
    知悛悔，於111年1月8日晚間7時至翌日(即9日）零時許，在
    桃園市龍潭區龍源路某卡拉OK店飲用高粱酒，在體內酒精尚
    未全部退去之際，於9日上午9時許，仍基於酒後駕駛動力交
    通工具之犯意，騎乘車牌號碼000-000號普通重型機車外出
    而行駛於道路。嗣甘能任於同日上午9時25分許，行經桃園
    市龍潭區中正路與大昌路2段之交岔路口處，因違規迴轉為
    警攔查，警方發現其有飲用酒類之情況，對其施以酒測，測
    得其吐氣中酒精濃度值達每公升0.44毫克（MG/L），始查悉
    上情。
二、案經桃園市政府警察局龍潭分局報告偵辦。
　　　　證據並所犯法條
一、證據：
(一)被告甘能任於警詢時及本署偵訊中之供述。
(二)桃園市政府警察局舉發違反道路交通管理事件通知單之照片
    、當事人酒精測定紀錄表、車輛詳細資料報表各1份。
    綜上，足認被告之自白與事實相符，其犯嫌洵堪認定。
二、所犯法條：
    核被告所為，係犯111年1月30日修正施行前刑法第185條之3
    第1項第1款之公共危險罪嫌。被告有犯罪事實欄所載之前科
    紀錄，其受有期徒刑執行完畢後，5年以內故意再犯本件有
    期徒刑以上之罪，為累犯，且依司法院大法官釋字第775 號
    解釋所示，本件若論以被告累犯，應不會有罪刑不相當之情
    形，故本件請論以被告累犯。又酒醉駕車致車毀人亡之媒體
    報導時有所聞，各級政府機關對酒後嚴禁駕車一節復迭經宣
    導，詎被告仍不知警惕，漠視法律禁令，再犯本件之罪，請
    予以從重量刑。
三、依刑事訴訟法第251條第1項提起公訴。
    此　致
臺灣桃園地方法院
中　　華　　民　　國　  111　　年　　3　　月　　3　　日
                               檢  察  官 朱啟仁  
本件證明與原本無異　　　　　　　　　　　　　
中　　華　　民　　國　　111 　 年　  4  　月 　 27  　日
                               書  記  官 陳建寧
所犯法條：
中華民國刑法第185條之3
駕駛動力交通工具而有下列情形之一者，處 2 年以下有期徒刑
，得併科 20 萬元以下罰金：
一、吐氣所含酒精濃度達每公升零點二五毫克或血液中酒精濃度
    達百分之零點零五以上。
二、有前款以外之其他情事足認服用酒類或其他相類之物，致不
    能安全駕駛。
三、服用毒品、麻醉藥品或其他相類之物，致不能安全駕駛。
因而致人於死者，處 3 年以上 10 年以下有期徒刑；致重傷者
，處 1 年以上 7 年以下有期徒刑。
曾犯本條或陸海空軍刑法第五十四條之罪，經有罪判決確定或經
緩起訴處分確定，於五年內再犯第一項之罪因而致人於死者，處
無期徒刑或五年以上有期徒刑；致重傷者，處三年以上十年以下
有期徒刑。